

# Ewan Guillou

# Product Designer basé à Paris

#### Profil

erwan-guillou.com salut@erwan-guillou.com linkedin.com/erwan-guillou Je design des produits digitaux avec des entreprises et des start-ups depuis 2019. Dernièrement, j'ai travaillé sur des applications AR/VR pour mobile et Vision Pro. Je souhaite désormais entamer une nouvelle aventure qui me permettra de continuer à grandir, d'apprendre auprès d'une équipe talentueuse et de mettre à profit ma créativité au sein d'un projet innovant.

#### Expériences

#### Immersiv.io

Product Designer Mobile & VP juin 2020 - aujourd'hui Pendant **mes 5 ans**, j'ai évolué au sein d'une équipe produit, composée d'un designer 3D, d'un PM, et de développeurs. J'ai développé une solide expérience dans l'univers des apps AR/VR mobiles et lunettes en travaillant sur des aspects clés comme la recherche d'utilisateur, le prototypage, la mise en place de design systems et la conduite de tests utilisateurs.

Durant cette période, j'ai conçu des expériences majeures en collaboration avec des **clients internationaux** tels que la NBA, la FIFA, la Formule 1, et l'US Open en 2024 dont l'expérience a été utilisée par plus de **160k utilisateurs en 2 semaines**.

#### Avem création

*UX/UI Designer & Graphiste* novembre 2017 - janvier 2022 Il y a 7 ans, j'ai cofondé Avem Création, une **agence web**. En tant que seul designer, accompagné de deux développeurs, cette expérience m'a permis de développer une expertise polyvalente : du **product design au motion design**, en passant par le branding et le marketing. Ensemble, nous avons mené une **vingtaine de projets**, allant de la conception et l'amélioration de **produits SaaS** à la création de landing pages.

#### Nimley

Web Designer mars 2018 - août 2018 Pendant 6 mois, j'ai **conçu et développé 10 sites web** regroupant des informations sur des entreprises préparant leur introduction en bourse (IPO). Mon objectif principal était de rendre accessibles des données complexes tout en assurant une cohérence visuelle forte, afin d'inspirer la confiance aux futurs investisseurs.

## **Groupe Renault**

Resp. Com & Marketing (stage) avril 2017 - octobre 2017 Rattaché à la direction marketing après-vente des **marques Renault et Dacia**, j'ai participé à la création de contenus éditoriaux et vidéos pour le site web, suivi la performance des canaux digitaux en après-vente, et déployé la brochure accessoires des **2 marques dans 15 pays**, traduite en 10 langues.

#### Formations

#### Master en Entrepreneuriat

Novancia Paris
Obtenu en novembre 2017

# Licence Langues Étrangères

*Université d'Amiens* Obtenu en mai 2015

#### **DUT Commercialisation**

*Université d'Amiens* Obtenu en mai 2013

#### Compétences

**Outils Design:** Figma, Illustrator, Photoshop, After Effects, Blender, Midjounrey **Autres:** HTML/CSS, JavaScript, Webflow, Wordpress, Shopify, Framer

**Design:** Entretiens utilisateurs, Personas, Wireframing, Prototypage, Design Systems, Tests utilisateurs, Handoff

## Extras

# **Explorations personnelles**

#### Velib' app

Création d'une identité dynamique et simplification des interfaces.

# Tricount app

Rajeunir l'identité de marque et rendre le service plus accessible.

# Leboncoin app & site

Refonte de la page d'accueil et simplification des étapes de vente.

# Projets freelance

#### Dmva-tp.fr 对

Création de l'identité de marque, avec supports de communication et développement du site web de A à Z.

#### Protection-pour-chats.fr 7

Design du site vitrine et intégration avec Webflow.